【裁判字號】    92,訴緝,39
【裁判日期】    920827
【裁判案由】    違反懲治走私條例
【裁判全文】
臺灣屏東地方法院刑事判決                          九十二年度訴緝字第三九號
    公  訴  人  臺灣屏東地方法院檢察署檢察官
    被      告  甲○○
右列被告因違反懲治走私條例案件，經檢察官提起公訴（九十一年度偵字第九六三號
），本院判決如左：
    主  文
甲○○共同私運管制物品進口逾公告數額，累犯，處有期徒刑肆月。扣案之冬筍壹萬
伍仟伍佰柒拾公斤沒收。
    事  實
一、甲○○曾於民國八十九年間因詐欺案件，經臺灣高雄地方法院判處有期徒刑四月
    ，如易科罰金以三百元折算一日確定，於九十年十一月二十八日易科罰金執行完
    畢。
二、緣蘇慶郎係中華民國高雄港籍「鴻吉三號」漁船船長，僱用甲○○、葉明亮、郭
    嘉暉為船員，民國九十一年二月二日十一時許，蘇慶郎駕駛上述漁船搭載甲○○
    、葉明亮、郭嘉暉三人，自屏東縣新園鄉鹽埔漁港報關出港後，蘇慶郎即基於違
    反臺灣地區與大陸地區人民關係條例及懲治走私條例之犯意，未經主管機關許可
    ，搭載不知情之船員甲○○等三人擅自航行至大陸福建省圍頭港外海距海岸約二
    海浬處。迨於同年月三日晚上某時許，在上述地點與某不詳船名之大陸漁船接觸
    後，由蘇慶郎以每公斤新台幣（下同）九十二元之價格，向該大陸漁船購買共計
    六百箱，管制物品進口逾公告數額重量達一萬五千五百七十公斤屬食用蔬菜之冬
    筍一批，該大陸漁船船員將冬筍丟卸至「鴻吉三號」漁船甲舨上時，甲○○、葉
    明亮、郭嘉暉均明知蘇慶郎係所購買之冬筍為管制進口之物品，竟與蘇慶郎共同
    基於違反懲治走私條例之犯意，接力將甲舨上之冬筍藏置在漁船船艙內，隨即駕
    船私運上述管物進口物品返回臺灣地區，於同年月五日十一時二十分許報關進入
    屏東縣新園鄉鹽埔漁港。（葉明亮犯行部分業已審結，蘇慶郎、郭嘉暉部分均通
    緝中另行審結）
三、蘇慶郎私運上述數額之冬筍進港後，旋以電話聯絡搬運工人鄭進福，洽談以每人
    約一千五百元之代價，由鄭進福找妥工人五名（含鄭進福），馬上至屏東縣新園
    鄉鹽埔漁港搬運貨物，其另電請「上慶通運股份有限公司」（下稱上慶公司）派
    員駕車到場載貨。鄭進福找到工人林信銘、劉姿君、楊建峰、許振銘（均已審結
    ）後，於同日下午至上述漁港與蘇慶郎會合，待上慶公司指派楊忠志（已審結）
    駕駛車牌號碼ＸＵ－○四三號曳引車頭，拖曳ＹＺ－七二號貨櫃車身於同日十九
    時許到場後，蘇慶郎隨即指示甲○○、葉明亮、郭嘉暉、鄭進福、林信銘、劉姿
    君、楊建峰、許振銘等人將「鴻吉三號」漁船船艙內藏置之冬筍搬運至貨櫃車內
    ，鄭進福、劉姿君、許振銘、林信宏、楊建峰、楊忠志明知上述漁船內之物品係
    甲○○等人私運之貨物，竟與甲○○、蘇慶郎、葉明亮、郭嘉暉等人共同基於運
    送私運管制物品進口逾公告數額之犯意聯絡，將船艙內裝箱之冬筍搬運至拖車貨
    櫃內，準備由楊忠志運送出鹽埔漁港，惟於鄭進福等人趕忙搬運貨物時，於同日
    二十時許，為警循線當場查獲，並扣得冬筍一萬五千五百七十公斤，其等之運送
    行為乃歸於未遂。
四、案經行政院海岸巡防署南部地區巡防局屏東機動查緝隊報告臺灣屏東地方法院檢
    察署檢察官偵查起訴。
    理  由
一、上述事實，業經被告甲○○於本院審理時坦白承認，核與共同被告葉明亮供述之
    情節大致相符，並有查獲時攝得之相片八幀及扣案之冬筍一萬五千五百七十公斤
    在卷可證。又該批扣案之冬筍係由大陸地區走私進入國界之事實，亦據共同被告
    蘇慶郎供述明確，而私運冬筍總重達一萬五千五百七十公斤，已逾管制物品進口
    規定一千公斤之數額，自為管制之走私物品無誤，足見被告之自白與事實相符，
    應可相信。罪證明確，被告甲○○犯行堪以認定。
二、按上述私運進口屬食用蔬菜之冬筍總重達一萬五千五百七十公斤，已超過一千公
    斤之管制重量，顯為懲治走私條例公告管制物品項目及其數額丙項第五款規定之
    管制進口物品。是核被告甲○○所為，係犯懲治走私條例第二條第一項之私運管
    制物品進口逾公告數額之走私物品罪。被告甲○○與共同被告蘇慶郎、郭嘉暉、
    葉明亮間，就私運管制物品進口逾公告數額之走私物品罪，有犯意之聯絡及行為
    之分擔，均為共同正犯。被告甲○○將前開物品私運入境後雖有運送之行為，惟
    其運送之行為應為私運管制物品進口罪之當然結果，不另論罪。被告甲○○曾於
    八十九年間因詐欺案件，經臺灣高雄地方法院判處有期徒刑四月，如易科罰金以
    三百元折算一日確定，於九十年十一月二十八日易科罰金執行完畢，有台灣屏東
    地方法院檢察署刑案資料查註紀錄表及臺灣高等法院被告全國前案紀錄表各一紙
    在卷可按，其於五年內再犯有期徒刑以上刑之本罪，為累犯，應依法加重其刑。
    又被告甲○○行為後，懲治走私條例業於九十一年六月二十六日經總統令修正公
    布，於同年月二十八日起生效，舊法第二條第一項原規定：「私運管制物品進口
    、出口逾公告數額者，處七年以下有期徒刑，得併科新臺幣二十萬元以下之罰金
    。」，新法僅就法定刑併科罰金部分修正提高為「得併科新臺幣三百萬元以下罰
    金」，新舊法比較結果，以舊法規定對被告較為有利，應依刑法第二條第一項但
    書規定，適用有利於被告甲○○之修正前懲治走私條例第二條第一項之規定。爰
    審酌被告甲○○貪圖小利而行私運管制物品進口逾公告數額之犯罪動機與目的、
    造成危害之輕重及犯罪後坦認犯行，態度尚可等一切情狀，量處如主文所示之刑
    。扣案走私物品冬筍一萬五千五百七十公斤為共同被告蘇慶郎所有，供犯罪所用
    之物，併依刑法第三十八條第一項第二款宣告沒收。
據上論斷，應依刑事訴訟法第二百九十九條第一項前段，修正前懲治走私條例第二條
第一項、第十一條、第十二條，刑法第二條第一項、第二十八條、第四十七條、第三
十八條第一項第二款，判決如主文。
中      華      民      國      九十二    年      八    月  二十七    日
                                      臺灣屏東地方法院刑事第二庭
                                          法  官  林昌義
右正本證明與原本無異。
如不服本判決應於收受本判決送達後十日內向本院提出上訴書狀，其未敘述上訴理由
者，並得於提起上訴後十日內向本院補提理由書狀（均須按他造當事人之人數附繕本
 ）「切勿逕送上級法院」
                                          書記官   潘美碧
中      華      民      國      九十二      年      八    月  二十七    日
附錄本判決論罪科刑法條：
修正前懲治走私條例第二條
私運管制物品進口﹑出口逾公告數額者，處七年以下有期徒刑，得併科新台幣二十萬
元以下罰金。
以犯前項之罪為常業者，處三年以上十年以下有期徒刑，得併科新台幣三十萬元以下
罰金。
第一項之未遂犯罰之。
第一項所稱管制物品及其數額，由行政院公告之。


司法院資訊處製作；財團法人民間司法改革基金會備份。
